nl: Kenmerken van servies: BPA-vrij; Bladdert niet af; Vaatwasserbestendig; Dubbelwandig; Milieuvriendelijk; Vriezerbestendig; Alleen handwas; Hittebestendig; Met isolatie; Loodvrij; Lichtgewicht; Magnetronveilig; Antislipbasis; Antiaanbaklaag; Ovenbestendig; Recyclebaar; Krasbestendig; Breukvast; Stapelbaar; Vlekbestendig; Overig
ko: 식기 특징: BPA-free; 칩 내성; 식기세척기 사용 가능; 이중벽; 친환경; 냉동 보관 가능; 손세탁만 가능; 내열성; 단열 처리; 무연; 경량; 전자레인지 사용 가능; 미끄럼 방지 베이스; 눌어붙지 않는 유리질 코딩; 오븐 사용 가능; 재활용 가능; 긁힘 방지; 깨짐 방지; 적층형; 얼룩 방지; 기타
es: Características de la vajilla: Sin BPA; Resistente a las astillas; Apto para lavavajillas; Doble cristal; Producto ecológico; Adecuado para el congelador; Lavar solo a mano; Resistente al calor; Con aislamiento; Sin plomo; Liviano; Apto para microondas; Base antideslizante; Esmalte antiadherente; Apto para horno; Reciclable; Resistente a los arañazos; Inastillable; Apilable; Resistente a las manchas; Otros
ru: Особенности столовой посуды: Без БФА; Устойчивость к сколам; Подходит для посудомоечной машины; С двойными стенками; Экологичность; Подходит для заморозки; Только ручная мойка; Термостойкость; С термоизоляцией; Без свинца; Легкость; Подходит для СВЧ; Нескользящее основание; Антипригарная глазурь; Подходит для духовки; Подходит для переработки; Устойчивость к царапинам; Безосколочный материал; Компактное хранение стопкой; Устойчивость к окрашиванию; Другое
cs: Vlastnosti nádobí: Bez BPA; Odolné proti odštípnutí; Vhodné pro mytí v myčce; Dvojitá stěna; Ekologicky šetrné; Lze mrazit; Pouze ruční mytí; Tepelná odolnost; S izolací; Bez olova; Lehké; Vhodné do mikrovlnné trouby; Protiskluzová základna; Nepřilnavá glazura; Vhodné do trouby; Recyklovatelné; Odolné proti poškrábání; Odolné proti rozbití; Stohovatelné; Odolné proti skvrnám; Jiné
de: Geschirreigenschaften: BPA-frei; Splitterfest; Spülmaschinenfest; Doppelwandig; Umweltfreundlich; Gefrierschrankgeeignet; Nur Handwäsche; Hitzebeständig; Wärmegedämmt; Bleifrei; Leicht; Mikrowellengeeignet; Rutschfeste Unterseite; Antihaftglasur; Backofensicher; Recycelbar; Kratzfest; Bruchsicher; Stapelbar; Schmutzabweisend; Sonstiges
hu: Étkészlet jellemzői: BPA-mentes; Kopásálló; Mosogatógépben mosható; Dupla falú; Környezetbarát; Fagyasztóban tárolható; Csak kézzel mosható; Hőálló; Hőszigetelt; Ólommentes; Könnyű; Mikrohullámú sütőben használható; Csúszásmentes alap; Tapadásmentes máz; Sütőbiztos; Újrahasznosítható; Karcálló; Törésálló; Egymásra rakható; Foltálló; Egyéb
ja: 食器の特徴: BPAフリー; 欠け耐性; 食洗機対応; ダブルウォール; 環境に優しい; フリーザーセーフ; 手洗いのみ; 耐熱性; 断熱; リードフリー; 軽量; 電子レンジ対応; 滑り止めベース; ノンスティック釉薬; オーブン対応; リサイクル可能; 耐スクラッチ性; 飛散防止; 積み重ね可能; 汚れに強い; その他
zh-TW: 餐具功能: 不含雙酚 A; 耐碎裂; 可用洗碗機清洗; 雙層; 環保; 可放冷凍庫; 僅限手洗; 耐熱; 隔熱型; 無鉛; 輕盈; 可微波; 防滑底座; 不沾黏釉面; 可進烤箱; 可回收; 耐刮; 防碎; 可堆疊; 防污; 其他
vi: Tính năng đồ dùng ăn uống: Không chứa BPA; Chống sứt mẻ; An toàn cho máy rửa bát; Hai lớp; Thân thiện với môi trường; Có thể để trong tủ đông; Chỉ giặt tay; Chịu nhiệt; Cách nhiệt; Không chứa chì; Nhẹ; Dùng được trong lò vi sóng; Đế chống trượt; Lớp men chống dính; Dùng được trong lò nướng; Có thể tái chế; Khả năng chống xước; Chống vỡ; Có thể xếp chồng; Chống biến màu; Khác
tr: Yemek takımı özellikleri: BPA içermez; Çatlamaya dayanıklı; Bulaşık makinesinde yıkanabilir; Çift cidarlı; Çevre dostu; Dondurulmaya uygun; Sadece elde yıkama; Isıya dayanıklı; Yalıtımlı; Kurşunsuz; Hafif; Mikrodalga fırına uygun; Kaymaz taban; Yapışmaz sır; Fırına uygun; Geri dönüştürülebilir; Çizilmeye karşı dayanıklı; Kırılmaz; İstiflenebilir; Leke tutmaz; Diğer
el: Χαρακτηριστικά σερβίτσιου: Χωρίς BPA; Ανθεκτικό στη θραύση; Κατάλληλο για πλυντήριο πιάτων; Διπλού τοιχώματος; Φιλικό προς το περιβάλλον; Κατάλληλο για κατάψυξη; Πλύσιμο μόνο στο χέρι; Ανθεκτικό στη θερμότητα; Με μόνωση; Χωρίς μόλυβδο; Μικρού βάρους; Ασφαλές για φούρνο μικροκυμάτων; Αντιολισθητική βάση; Αντικολλητική επικάλυψη; Κατάλληλο για φούρνο; Ανακυκλώσιμο; Ανθεκτικό στις γρατσουνιές; Άθραυστο; Στοιβαζόμενο; Ανθεκτικό στους λεκέδες; Άλλο
lt-LT: Stalo indų savybės: Be BPA; Atsparūs skilinėjimui; Plaunami indaplovėje; Dviguba sienelė; Ekologiški; Tinkami šaldikliui; Plauti tik rankomis; Atsparūs karščiui; Pašiltinti; Be švino; Lengvi; Saugūs naudoti mikrobangų krosnelėje; Neslystantis pagrindas; Nelipni glazūra; Tinkami naudoti orkaitėje; Perdirbami; Atsparūs įbrėžimams; Atsparūs smūgiams; Komplektuojami; Atsparūs dėmėms; Kita
it: Caratteristiche delle stoviglie: Senza BPA; Resistente alle scheggiature; Sicuro per la lavastoviglie; A doppia parete; Ecologico; Idoneo al congelatore; Da lavare solo a mano; Resistente al calore; Isolato; Senza piombo; Leggero; Adatto al microonde; Base antiscivolo; Smalto antiaderente; Sistema di sicurezza del forno; Riciclabile; Antigraffio; Infrangibile; Impilabile; Antimacchia; Altro
fi: Astioiden ominaisuudet: BPA-vapaa; Lohkeamisen kestävä; Astianpesukoneen kestävä; Tuplaseinäinen; Ympäristöystävällinen; Pakastinturvallinen; Vain käsinpesu; Lämmönkestävä; Eristetty; Lyijytön; Kevyt; Mikroaaltouunin kestävä; Liukuesteinen pohja; Tarttumaton pinnoite; Uunin kestävä; Kierrätettävä; Naarmuuntumaton; Särkymätön; Pinottava; Likaa hylkivä; Muu
pl: Cechy naczyń stołowych: Bez BPA; Odporne na odpryski; Można myć w zmywarce; Podwójne ścianki; Ekologiczne; Do zamrażarki; Mycie ręczne; Odporne na wysokie temperatury; Izolowane; Bez ołowiu; Lekkie; Bezpieczne do używania w kuchence mikrofalowej; Antypoślizgowa podstawa; Powłoka nieprzywierająca; Do piekarnika; Nadające się do recyklingu; Odporne na zarysowania; Odporne na rozbicie; Sztaplowane; Plamoodporne; Pozostałe
pt-BR: Características do item do aparelho de jantar: Livre de BPA; Resistente a lascas; Adequado para lava-louças; Parede dupla; Ecológico; Adequado para freezer; Somente para lavar as mãos; Resistente ao calor; Térmico; Sem chumbo; Leve; Adequado para micro-ondas; Base antiderrapante; Revestimento antiaderente; Adequado para forno; Reciclável; Resistente a riscos; Inquebrável; Empilhável; Resistente a manchas; Outro
hr-HR: Značajke posuđa za jelo: Bez BPA; Otporno na pucanje; Može se prati u perilici posuđa; Dvostruka stijenka; Ekološki prihvatljivo; Sigurno za zamrzivač; Samo ručno pranje; Otporno na toplinu; Izolirano; Bez olova; Lagana; Može se zagrijavati u mikrovalnoj pećnici; Neklizajuća baza; Neljepljiva glazura; Sigurno za pećnicu; Može se reciklirati; Otporno na ogrebotine; Otporno na lomljenje; Može se slagati; Otporno na mrlje; Ostalo
sl-SI: Značilnosti jedilnega pribora: Brez BPA; Odporen na odkrušenje; Pralno v pomivalnem stroju; Dvostensko; Okolju prijazno; Primerno za zamrzovalnik; Ročno pranje; Odporno na vročino; Izolirano; Brez svinca; Lahek; Varno v mikrovalovni pečici; Nedrseča podlaga; Nelepljiva glazura; Varno v pečici; Reciklirno; Odporno na praske; Odporno proti razbitju; Zložljiva ena na drugo; Odporna na madeže; Druga
da: Bordservice: BPA-fri; Chipresistent; Tåler opvaskemaskine; Dobbeltvægge; Miljøvenlig; Tåler fryser; Kun håndvask; Varmeresistent; Isoleret; Blyfri; Letvægt; Tåler mikroovn; Skridsikker bund; Non-stick-glasur; Tåler ovn; Genanvendelig; Modstandsdygtig mod ridser; Splintfri; Stabelbar; Smudsafvisende; Andet
ro-RO: Caracteristici ale tacâmurilor: Fără BPA; Rezistent la ciobire; Se poate spăla în mașina de spălat vase; Cu pereți dubli; Ecologic; Rezistent la congelator; Doar spălare manuală; Rezistent la căldură; Izolat; Fără plumb; Ușor; Se poate încălzi în cuptorul cu microunde; Bază antiderapantă; Glazură antiaderentă; Rezistent la cuptor; Reciclabil; Rezistent la zgârieturi; Rezistent la spargere; Superpozabil; Rezistent la pete; Altele
zh-CN: 餐具特点: 不含双酚 A; 抗碎落; 可用洗碗机清洗; 双层结构; 环保; 耐冷冻; 仅手洗; 耐热; 保温; 无铅; 轻质; 可用微波炉; 防滑底座; 不粘釉; 适合烤箱使用; 可回收; 耐刮擦; 防碎; 可叠放; 防污; 其他
th: คุณสมบัติของชุดจานชาม: ปลอดสาร BPA; ทนต่อการบิ่น; ล้างในเครื่องล้างจานได้; ผนังสองชั้น; เป็นมิตรต่อสิ่งแวดล้อม; แช่ช่องแข็งได้; ซักมือเท่านั้น; ทนต่อความร้อน; หุ้มฉนวน; ปลอดสารตะกั่ว; น้ำหนักเบา; สามารถเข้าไมโครเวฟได้; ฐานกันลื่น; เคลือบผิวกันติด; ใช้กับเตาอบได้; รีไซเคิล; ทนต่อการขีดข่วน; ป้องกันการแตก; วางซ้อนกันได้; ป้องกันคราบ; อื่นๆ
fr: Caractéristiques de la vaisselle: Sans BPA; Résistant aux éclats; Passe au lave-vaisselle; Double paroi; Respectueux de l’environnement; Passe au congélateur; Lavage à la main uniquement; Résistant à la chaleur; Isotherme; Sans plomb; Léger; Passe au micro-ondes; Base antidérapante; Glaçure antiadhésive; Passe au four; Recyclable; Résistant aux rayures; Incassable; Empilable; Résistant aux taches; Autre
en: Dinnerware features: BPA-free; Chip-resistant; Dishwasher safe; Double-walled; Eco-friendly; Freezer safe; Hand wash only; Heat-resistant; Insulated; Lead-free; Lightweight; Microwave safe; Non-slip base; Non-stick glaze; Oven safe; Recyclable; Scratch-resistant; Shatterproof; Stackable; Stain-resistant; Other
sk-SK: Vlastnosti riadu: Bez BPA; Odolný voči trieskam; Vhodné do umývačky riadu; Dvojstenná; Ekologický; Vhodné do mrazničky; Iba ručné umývanie; Teplovzdorné; Izolované; Bez olova; Ľahké; Vhodné do mikrovlnnej rúry; Protišmyková základňa; Nepriľnavá glazúra; Vhodný do rúry; Recyklovateľný; Odolný voči poškriabaniu; Odolné proti rozbitiu.; Stohovateľný; Odolný voči škvrnám; Iné
nb: Funksjoner i serviset: BPA-fri; Hakkbestandig; Tåler oppvaskmaskin; Med dobbel vegg; Miljøvennlig; Frysesikker; Kun håndvask; Varmeresistent; Isolert; Blyfri; Lett; Mikrobølgesikker; Antisklibase; Nonstick-glasur; Ildfast; Resirkulerbar; Ripebestandig; Splintsikker; Kan stables; Flekkbestandig; Annet
bg-BG: Характеристики на съдовете за хранене: Без BPA (бисфенол A); Устойчиво на отчупване; Може да се мие в съдомиялна машина; Двустенно; Екологично; Подходящо за замразяване; Само ръчно пране; Термоустойчиво; Изолирано; Без олово; Леко; Подходящо за микровълнова фурна; Неплъзгаща се основа; С незалепващо покритие; Подходящо за фурна; Рециклируемо; Устойчиво на надраскване; Нечупливо; Може да се слага едно върху друго; Устойчиво на петна; Друго
pt-PT: Características do conjunto de jantar: Sem BPA; Resistente a lascas; Adequado para máquina de lavar louça; Parede dupla; Ecológico; Adequado para congelador; Apenas lavagem à mão; Resistente ao calor; Isotérmico; Sem chumbo; Leve; Adequado para micro-ondas; Base antiderrapante; Revestimento antiaderente; Seguro para ir ao forno; Reciclável; Resistente a riscos; À prova de quebra; Empilhável; Resistente a manchas; Outro
sv: Funktioner för porslin: Fri från BPA; Chipbeständig; Diskmaskinsäker; Dubbelväggad; Miljövänlig; Frystålig; Endast handtvätt; Värmebeständig; Isolerad; Blyfri; Lättvikt; Mikrovågssäker; Antiglidbas; Non-stick glasyr; Ugnssäker; Återvinningsbar; Reptålig; Splittersäker; Stapelbar; Fläckbeständig; Övrigt